臺灣屏東地方法院刑事裁定
111年度撤緩字第45號
聲  請  人  臺灣屏東地方檢察署檢察官
受  刑  人  潘禹豪


上列聲請人因受刑人妨害性自主案件，聲請撤銷緩刑之宣告（11
1年度執聲字第392號），本院裁定如下：
    主    文
甲○○於本院一一○年度侵簡字第四號案件中所受之緩刑宣告撤銷
。
    理    由
一、聲請意旨如附件檢察官聲請書之記載。
二、按受保護管束人在保護管束期間內，應遵守左列事項：一、
    保持善良品行，不得與素行不良之人往還。二、服從檢察官
    及執行保護管束者之命令。三、不得對被害人、告訴人或告
    發人尋釁。四、對於身體健康、生活情況及工作環境等，每
    月至少向執行保護管束者報告1次。五、非經執行保護管束
    者許可，不得離開受保護管束地；離開在10日以上時，應經
    檢察官核准；受保護管束人違反前條各款情形之一，情節重
    大者，檢察官得聲請撤銷保護管束或緩刑之宣告，保安處分
    執行法第74條之2、第74條之3第1項分別定有明文。而違反
    上開保安處分執行法第74條之2各款所定事由，是否確屬「
    情節重大」，應斟酌是否得確保達成保安處分執行命令、宣
    告緩刑之目的，及是否已難收其預期之效果而確有執行刑罰
    之必要為斷。
三、經查：
  ㈠受刑人甲○○前因妨害性自主案件，經本院以110年度侵簡字第
    4號判決處以有期徒刑1年，緩刑5年，緩刑期間付保護管束
    ，於民國110年2月18日確定在案，緩刑期間為110年2月18日
    至115年2月17日等情，有上開刑事判決書及臺灣高等法院被
    告前案紀錄表各1份在卷可稽。
　㈡受刑人於保護管束期間內之111年3月3日、111年3月4日均無
    故未依指定時間至屏東縣政府警察局里港分局九如分駐所（
    下稱九如分駐所）報到共2次，且於上開期日未經執行保護
    管束者許可，擅自離開受保護管束地共2日，臺灣屏東地方
    檢察署（下稱屏東地檢署）分別於上開報到日後，均發函通
    知受刑人已違反保護管束期間應遵守事項，各予以告誡乙次
    ，並註明嗣後如再有違誤，得辦理撤銷緩刑宣告，又受刑人
    分別於111年3月4日向九如分駐所謊稱已得觀護人許可於當
    日無須至九如分駐所報到，復於111年2月10日、同年月24日
    至屏東地檢署向觀護人報到時謊稱仍居住於屏東縣○○鄉○○路
    ○○號之住居所（當時實際上住屏東縣潮州鎮），經屏東地檢
    署警員發函通知受刑人已違反保護管束期間應遵守事項，予
    以告誡乙次，並註明嗣後如再有違誤，得辦理撤銷緩刑宣告
    ，有屏東地檢署111年3月11日觀護輔導紀要、屏東地檢署11
    1年3月14日屏檢介辛110執護163字第1119009740號函及其送
    達證書、屏東地檢署111年3月14日屏檢介辛110執護163字第
    1119009741號函及其送達證書、屏東地檢署111年3月14日屏
    檢介辛110執護163字第1119009849號函及其送達證書、屏東
    地檢署111年3月14日屏檢介辛110執護163字第1119009855號
    函及其送達證書等在卷可查。是以，受刑人於保護管束期間
    內確有未能服從檢察官及執行保護管束之觀護人命令，亦有
    未盡誠實報告義務。
  ㈢嗣受刑人分別於111年4月21日22時逾時未返還科技監控處所
    執行監控時段不得外出之必要命令，復於111年4月28日5時5
    2分許違規外出，經屏東地檢署發函通知受刑人已違反檢察
    官「監控時段不得外出」之必要命令及保護管束期間應遵守
    事項，各予以告誡乙次，並註明嗣後如再有違誤，得辦理撤
    銷緩刑宣告，有屏東地檢署科技設備監控案件查證表、監控
    科技設備觸發推播公告、屏東地檢署111年4月26日屏檢介辛
    110執護163字第1119015933號函及其送達證書、屏東地檢署
    科技設備監控案件查證表、監控科技設備違規明細、屏東地
    檢署111年4月28日屏檢介辛110執護163字第1119016343號函
    及其送達證書等在卷可稽。是以，受刑人於保護管束期間內
    復有未能服從檢察官「監控時段不得外出」之必要命令及執
    行保護管束之觀護人命令之情。
  ㈣綜上，受刑人於保護管束期間內，先後無故未遵期報到、未
    盡誠實報告義務致檢察官無從執行保護管束命令，復更違反
    檢察官「監控時段不得外出」之必要命令及保護管束期間應
    遵守事項等，違規事項均非輕且件數頗多，顯見前案宣告緩
    刑併付保護管束，希藉由保安處分之執行，使受刑人在觀護
    人之監督及嚴謹規範之下，促其反省自律、改過自新之目的
    ，已無法達成，無從預期猶能恪遵相關法令規定，足認有違
    反保安處分執行法第74條之2第2、4款規定之情形，且情節
    重大，並審酌受刑人受前揭緩刑之寬典，猶不知戒慎悔改，
    顯見其法治觀念薄弱，自身反省能力不足，違反情節亦均非
    一時失慮所致，堪認原緩刑宣告已難收其預期效果，而有執
    行刑罰之必要。從而，聲請人綜合各項事證據此聲請撤銷本
    院110年度侵簡字第4號刑事判決關於緩刑之宣告，核與保安
    處分執行法第74條之3第1項之規定相符，應予准許。
四、依刑事訴訟法第476條，保安處分執行法第74條之3第1項，
    裁定如主文。
中　　華　　民　　國　　111 　年　　9 　　月　　30　　日
                  刑事第三庭    法  官  黃紀錄
以上正本證明與原本無異。
如不服本裁定應於裁定送達後五日內向本院提出抗告書狀並敘述
抗告之理由。
中　　華　　民　　國　　111 　年　 10 　　月　　3 　　日
                                書記官　張孝妃